【裁判字號】    98,易,705
【裁判日期】    981223
【裁判案由】    竊盜
【裁判全文】
臺灣苗栗地方法院刑事判決               98年度易字第705號
公  訴  人  臺灣苗栗地方法院檢察署檢察官
被      告  甲○○
上列被告因竊盜案件，經檢察官提起公訴（98年度偵緝字第175
號），本院判決如下：
    主  文
甲○○犯毀壞門扇竊盜罪，累犯，處有期徒刑拾月。
    事  實
一、甲○○前因竊盜案件，經本院以96年度易字第684 號判處有
    期徒刑7 月確定，並於民國97年7 月27日縮刑期滿執行完畢
    （構成累犯）。詎猶不知悔改，意圖為自己不法之所有，於
    97年8 月8 日至9 日上午11時許間某不詳時間，以不詳工具
    及手法破壞苗栗縣造橋鄉豐湖村3 鄰北苑88號1 樓白金漢有
    限公司（以下稱白金漢公司）大門進入辦公室後，再以不詳
    工具破壞白金漢公司內櫥窗展覽區玻璃櫃（毀損部分未據告
    訴），竊取玻璃櫃內所擺放之紫蘇露1 瓶、精釀陳年紹興酒
    1 瓶、精選金門高粱酒2 瓶、花雕酒2 瓶、凍頂白蘭地2 瓶
    、米酒1 瓶、福祿白蘭地1 瓶、手提電腦硬碟1 個、黃晶球
    石1 顆、蛋白球石1 顆、玉石2 個、玉項鍊2 條、項鍊戒子
    10 小 盒、磁石項鍊1 條、琥珀項鍊17條、白玉手環5 個、
    水晶項鍊7 條、磁戒1 個、香爐1 個後逃逸，所竊物品價值
    共計新臺幣27萬120 元。嗣員工丙○○於8 月9 日11時許，
    發覺白金漢公司遭人侵入行竊，報警到場處理，警員採集現
    場遺留之可疑指紋4 枚，經與內政部警政署刑事警察局建檔
    資料比對後，核與檔存之甲○○指紋相符，始查悉上情。
二、案經苗栗縣警察局竹南分局報告臺灣苗栗地方法院檢察署檢
    察官偵查起訴。
    理  由
一、本件被告甲○○對於下列供述證據、非供述證據的證據能力
    均不爭執（參審卷98年10月7 日準備程序筆錄第2 頁、98年
    12月9 日審判筆錄第5 至6 頁），且無違法取得或顯不可信
    之情形，本院自得將之採為認定本件犯罪事實存否之證據，
    附此敘明。
二、訊據被告甲○○否認有竊盜犯行，辯稱：伊不承認，從去年
    回來伊都住在乾媽家，在外面作臨時工，不知道為什麼指紋
    留在案發現場等語。
三、惟查：
  (一)證人即被害人丙○○證稱：於97年8 月9 日上午11時許，在
    伊服務位於苗栗縣造橋鄉豐湖村3 鄰北苑88號1 樓的白金漢
    公司，發現有竊嫌將公司大門破壞推開，進入公司的1 樓辦
    公室後，破壞櫥窗展覽室玻璃櫃，偷走紫蘇露1 瓶、精釀陳
    年紹興酒1 瓶、精選金門高粱酒2 瓶、花雕酒2 瓶、凍頂白
    蘭地2 瓶、米酒1 瓶、福祿白蘭地1 瓶、手提電腦硬碟1 個
    、黃晶球石1 顆、蛋白球石1 顆、玉石2 個、玉項鍊2 個、
    項鍊戒子10小盒、磁石項鍊1 條、琥珀項鍊17條、白玉手環
    5 個、水晶項鍊7 條、磁戒1 個、香爐1 個，共計損失2701
    20元，警方有蒐集到指紋等語（參98年度偵字第600 號卷第
    12至13頁）。
  (二)警員於白金漢公司大門玻璃上所採得之指紋4 枚，輸入電腦
    比對再由人工確認結果，與內政部警政署刑事警察局檔存之
    被告甲○○指紋卡上指紋相符，此有內政部警政署刑事警察
    局97年9 月3 日刑紋字第0970130250號鑑驗書1 份、現場指
    紋採證照片4 張在卷可佐（參同上偵卷第15至20頁）。由此
    可見被告甲○○確於97年8 月8 日證人丙○○下班後至8 月
    9 日11時許間某時，曾至苗栗縣造橋鄉豐湖村3 鄰北苑88號
    1 樓，並以手觸碰白金漢公司玻璃大門等事實。復徵諸證人
    丙○○上述證詞，及衡酌卷附苗栗縣警察局竹南分局受理刑
    事案件報案三聯單1 份、現場照片8 張（參同上偵卷第31至
    35頁）所示，可證白金漢公司於97年8 月8 日至8 月9 日11
    時許間某時，為人入侵偷走紫蘇露1 瓶等價值270120元之物
    品。而被告甲○○復於白金漢公司為人竊盜上述物品之際，
    以手觸摸白金漢公司1 樓大門，在時間、空間如斯緊密結合
    的情形下，可證被告甲○○於上述時地，竊取白金漢公司所
    有之前述物品等事實。
  (三)至被告甲○○以上述情詞為辯，並聲請傳喚證人乙○○、丁○○到庭為證。但查，證人乙○○證稱被告甲○○住在伊家
    已有3 年，被告甲○○自97年出獄後亦與伊同住，並與伊做
    油漆的工作，有工作就會帶被告甲○○出去，沒有工作時才
    至丁○○處工作，大部分是白天工作。住處大門有時候沒有
    鎖，被告甲○○可自由進出。97年8 月8 至9 日，係在通霄
    做油漆的工作，若被告甲○○晚上10點未回來，伊會打電話
    詢問被告甲○○等語（參審卷98年11月25日審判筆錄第3 至
    6 頁），是由證人乙○○的證詞，可知被告甲○○雖與證人
    乙○○同住一處，但被告甲○○可自由進出該處，有時至丁○○處工作，證人乙○○實無法完全掌握被告甲○○的行蹤
    ，亦非全天24小時與被告甲○○在一起，則證人乙○○的證
    詞，尚不能作為被告甲○○的不在場證明，進而做對被告甲○○有利之認定。至證人丁○○於審理時證稱被告甲○○於
    98 年1月起，大約1 個月會幫伊工作10餘天，工作時間是早
    上8 點到下午5 點，有時到晚上7 、8 點，是在建築工地做
    臨時工，偶而與伊喝酒後回家，沒有住在伊家，不記得97年
    8 月1 日至10日間有無幫伊工作等語（參審卷98年12月9 日
    審判筆錄第3 至5 頁），則由證人丁○○的證詞，可知證人
    丁○○並非全天24小時與被告甲○○在一起，則證人丁○○
    的證詞，亦不能作為被告甲○○的不在場證明，進而做對被
    告甲○○有利之認定。
  (四)綜上，被告甲○○上述辯解，均為臨訟卸責之詞，不足為採
    。此外，復有內政部警政署刑事警察局97年9 月3 日刑紋字
    第0970130250號鑑驗書1 份、現場指紋採證照片4 張、苗栗
    縣警察局竹南分局受理刑事案件報案三聯單1 份、現場照片
    8 張在卷可考，其竊盜犯行，洵堪認定。
四、核被告甲○○所為，係犯刑法第321 條第1 項第2 款之毀壞
    門扇竊盜罪。又查，被告甲○○前因竊盜案件，經本院法院
    以96年度易字第684 號判處有期徒刑7 月確定，並於97 年7
    月27日縮刑期滿執行完畢，此有臺灣高等法院被告前案紀錄
    表1 份在卷可考，是其於上述有期徒刑執行完畢後，5 年內
    故意再犯本件上述有期徒刑以上的罪，為累犯，應依刑法第
    47條第1 項規定，加重其刑。爰審酌被告有竊盜前科，仍不
    知警惕，為貪圖私利，而為前述竊取白金漢公司財物之行為
    ，實不可取。再斟酌被告犯罪的動機、目的、手段、所生損
    害，及斟酌其否認犯行等一切情狀，量處如主文所示之刑。
據上論斷，依刑事訟訴法第299 條第1 項前段，刑法第321 條第
1 項第2 款、第47條第1 項，判決如主文。
本案經檢察官林俊杰到庭執行職務。
中    華    民    國    98    年    12    月    23    日
                  刑事第一庭  法  官  呂曾達
以上正本證明與原本無異。
如不服本判決，應於收受送達後10日內向本院提出上訴書狀（應
敘述具體理由並附繕本）。上訴書狀如未敘述理由，應於上訴期
間屆滿後20日內補提理由書於本院。
                              書記官  劉容辰
中    華    民    國    98    年    12    月    23    日
附錄本案論罪科刑法條：
刑法第321 條第1項第2款：
（加重竊盜罪）
犯竊盜罪而有左列情形之一者，處 6 月以上、 5 年以下有期徒
刑：
二、毀越門扇、牆垣或其他安全設備而犯之者。


司法院資訊處製作；財團法人民間司法改革基金會備份。
